# 控股股东提名的董事

提问人：原来你就在这里 时间：2016-02-10 15:56:17
请问各位老师，上市公司控股股东，持股30%左右，对自己提名的董事人员，可以确保当选吗？

回答人：chenyiwei
只能说可能性较大，但考虑到持股比例未过半，以及累积投票制等因素的影响，变数仍有。